【裁判字號】    89,易,2694
【裁判日期】    891226
【裁判案由】    竊盜
【裁判全文】
臺灣臺北地方法院刑事判決                        八十九年度易字第二六九四號
    公  訴  人  臺灣臺北地方法院檢察署檢察官
    被      告  甲○○
右列被告因竊盜案件，經檢察官提起公訴（八十九年度偵字第一九九三五號），本院
判決如左：
    主      文
甲○○竊盜，累犯，處有期徒刑壹年貳月。
    事      實
一、甲○○係瘖啞人，前曾有多次竊盜前科，於八十六年間另犯放火案件，經本院判
    處有期徒刑八月確定，於八十六年九月二十七日執行完畢，復於八十七年間因竊
    盜案件，經本院判處有期徒刑六月，嗣經臺灣高等法院八十七年上易字第三０一
    八號判決撤銷原判決改判有期徒刑一年，於八十八年七月二十六日因縮刑期滿，
    執行完畢，又於八十九年十月五日十五時許，在臺北市○○區○○路河北公墓旁
    ，見車號ＭＥ─八七八八號自用小客車（經查為邱欽釵所有），停放路旁，乃於
    四下無人之際，意圖為自己不法所有，進入車內，竊取邱欽釵之夫乙○○所有之
    墨鏡乙付、空白錄音帶二捲、發票六張、膏藥乙片、毛巾乙條，甫得手之時，經
    警於巡邏時當場查獲。
二、案經由臺北市政府警察局文山第一分局移請臺灣臺北地方法院檢察署檢察官偵查
    起訴。
    理      由
一、訊據被告甲○○固坦承侵入邱欽釵所有車號ＭＥ─八七八八號自用小客車內之事
    實，惟於偵審中矢口否認有竊盜犯行，辯稱伊只是進車子裡坐，沒有拿車子裡的
    東西，是警察來時把車內的東西收拾後帶到警局云云。惟查：（一）被告於警訊
    中供稱：「（問：竊取何物？）我拿了毛巾一條、二支筆、零錢七元、太陽眼鏡
    、空白錄音帶二卷。」（見八十九年偵字第一九九三五號偵查卷宗第四頁背面警
    訊筆錄）、「（問：從身上找出毛巾、二支筆、零錢七元、太陽眼鏡、發票是否
    為你所有？）不是。」（見偵查卷宗第四頁背面警訊筆錄）、「（問：所竊之物
    是否在萬芳路河北公墓所停放ＭＥ─八七八八自小客車所有？）是。」（見偵查
    卷宗第四頁背面警訊筆錄），核與被害人乙○○於警訊及偵查中之指訴（見偵查
    卷宗第七頁背面、第二十五頁背面至第二十六頁）及證人董晨獅（當時到場處理
    之臺北市政府警察局文山第一分局萬芳派出所警員）於偵查中證稱：「‧‧‧我
    看到甲○○的上衣口袋掛著一支太陽眼鏡，由我把他載回派出所製作筆錄，在派
    出所裡，我請他拿出身分證，結果從口袋裡拿出毛巾、發票、二支筆，還有一些
    零錢‧‧‧」（見偵查卷宗第二十五頁背面）相符；（二）且有八十九年十月五
    日失竊報告正本、贓物認領保管單（乙聯）正本（見偵查卷宗第八、九頁）、照
    片四幀（見偵查卷宗第十三、十四頁）附卷可資佐憑，足認被告事後辯稱車子裡
    的東西，是警察來時把車內的東西收拾後帶到警局云云，顯係事後卸責之詞，不
    足採信，本件事證明確，被告犯行堪以認定，應予依法論科。
二、核被告所為竊取他人財物犯行，係犯刑法第三百二十條第一項普通竊盜罪。查被
    告有如犯罪事實欄所載之前案紀錄，均已執行完畢，迄犯罪時未滿五年，此有卷
    附台灣高等法院檢察署刑案紀錄簡覆表可按，應依累犯之例，加重其刑。復查被
    告為瘖啞人，依刑法第二十條規定，得減輕其刑，然被告屢邀減刑之寬典，卻不
    思悔改，不斷重蹈犯行，故本院於此案不予減輕其刑，免被告再存僥倖之念。爰
    審酌被告犯罪後仍飾詞狡辯，企圖脫罪，且已有多次刑案紀錄，有前揭被告之刑
    案紀錄簡覆表可查，足認被告素行不佳，且甫於八十八年七月二十六日因縮刑期
    滿，執行完畢出監，竟又再度犯罪，亦堪認定被告前次刑之執行，尚未能收警惕
    之效，量刑即不宜輕縱，檢察官之具體求刑，尚非無據，及被告犯罪之動機、目
    的、手段、品行、所生危害等一切情狀，量處如主文所示之刑，以示懲儆。
據上論斷，應依刑事訴訟法第二百九十九條第一項前段，刑法第三百二十條第一項、
第四十七條，罰金罰鍰提高標準條例第一條前段，判決如主文。
本案經檢察官謝名冠到庭執行職務
中    華    民    國      八十九      年      十二      月    二十六    日
                                      臺灣臺北地方法院刑事第六庭
                                          法  官  黃程暉
右正本證明與原本無異。
如不服本判決，應於判決送達後十日內，向本院提出上訴狀。
                                          書記官  張華瓊
中    華    民    國      八十九      年      十二      月    三十      日
附錄本案論罪科刑法條全文：
刑法第三百二十條第一項
意圖為自己或第三人不法之所有，而竊取他人之動產者，為竊盜罪，處五年以下有期
徒刑、拘役或五百元以下罰金。


司法院資訊處製作；財團法人民間司法改革基金會備份。
